臺灣花蓮地方法院刑事判決
111年度訴字第7號
公  訴  人  臺灣花蓮地方檢察署檢察官
被      告  劉邦正


選任辯護人  吳明益律師
            孫裕傑律師
上列被告因重傷害等案件，經檢察官提起公訴（110年度偵字第5
388號），本院判決如下：
    主    文
劉邦正駕駛動力交通工具而吐氣所含酒精濃度達每公升零點二五
毫克以上，處有期徒刑陸月，如易科罰金，以新臺幣壹仟元折算
壹日。又犯傷害罪，處有期徒刑陸月，如易科罰金，以新臺幣壹
仟元折算壹日。應執行有期徒刑拾月，如易科罰金，以新臺幣壹
仟元折算壹日。
    犯罪事實
一、劉邦正於民國110年11月8日19時30分許起至21時50分許止（
    起訴書所載時間應予補充），在花蓮縣花蓮市東大門夜市內
    飲用高粱酒150c.c.後，未待體內酒精成分消退，其吐氣所
    含酒精濃度已達每公升0.25毫克以上，仍基於不能安全駕駛
    動力交通工具之犯意，於同日22時許自上開飲酒地點，駕駛
    電動自行車（下稱本案電動車）上路。嗣於同日22時45分許
    ，行經花蓮縣花蓮市府前路與永興路口，因行車不穩且未開
    大燈為警攔查，警發覺劉邦正散發濃厚酒氣，要求劉邦正配
    合實施酒測遭拒並發生衝突（詳下述），經警於同日23時33
    分許，將劉邦正載至花蓮縣○○市○○路000號之美崙派出所，
    測得劉邦正吐氣酒精濃度達每公升0.65毫克。
二、劉邦正於110年11月8日22時45分許，因拒不配合酒測而與警
    發生衝突，並以頭撞地面方式自殘，警員王德麟遂依法對劉
    邦正執行保護管束，以警用巡邏車（下稱警車）將劉邦正載
    返警局執行酒測。劉邦正明知王德麟係依法執行職務之警員
    ，竟另基於傷害及對執行職務公務員施強暴之犯意，於王德
    麟因劉邦正進入警車後以腳踢車門而欲伸手調整劉邦正身體
    之際，張口咬王德麟之左手大拇指，致王德麟受有左手第一
    指遠端指節部分創傷性截肢（起訴書所載傷勢應予更正）之
    傷害，並以此強暴方式妨害公務員執行公務。
    理 　 由
壹、證據能力
    本院下列所引用之被告以外之人於審判外之言詞陳述，被告
    及其辯護人於本院準備程序時均同意有證據能力，且於言詞
    辯論終結前未聲明異議（見本院卷第65至66、146至147、19
    5至205頁），本院審酌該等證據核無違法取證或證明力顯然
    過低之情事，依各該陳述作成時之狀況並無不適當或顯不可
    信之情形，認均適當，依刑事訴訟法第159條之5之規定，應
    有證據能力。至被告及其辯護人否認證人即告訴人王德麟於
    警詢證述及警卷職務報告之證據能力（見本院卷第65、196
    業），因本院並未執該證據作為其有罪之判斷，爰不贅述。
貳、得心證之理由
一、認定犯罪事實所憑之證據及理由
    訊據被告坦承有於上開時、地飲酒，並如犯罪事實欄二所載
    之傷害及妨害公務犯行，惟矢口否認有何駕駛動力交通工具
    而吐氣所含酒精濃度達每公升0.25毫克以上之犯行，辯稱：
    我當天因本案電動車沒電，所以坐在車上滑行才看起來不穩
    ，並無酒駕行為等語。辯護人之辯護意旨略以：被告當天19
    時許在東大門夜市飲酒，直至22時許才遭警查獲，可見被告
    係以牽引方式將本案電動車推到美崙坡後，因行經府前路為
    下坡路段，被告是坐在該車上以滑行方式移動，並未使用本
    案電動車之動力機械力量駕駛，而依密錄器譯文可見員警蕭
    連呈稱被告完全沒有發動狀態，且當時為深夜時段並無行人
    ，對用路人未產生重大危害，應不構成公共危險犯行等語。
    經查：
（一）被告於110年11月8日19時30分許起至21時50分許止，在花
      蓮縣花蓮市東大門夜市內飲用高粱酒150c.c.後，於同日2
      2時許，騎乘本案電動車自上開飲酒地點離去。嗣於同日2
      2時45分許，行經花蓮縣花蓮市府前路與永興路口，因本
      案電動車未開大燈為警攔查，警發覺被告散發濃厚酒氣，
      要求被告配合實施酒測，遭拒並發生如下述衝突，經警於
      同日23時33分許，將被告載至花蓮縣○○市○○路000號之美
      崙派出所，測得被告吐氣酒精濃度達每公升0.65毫克。被
      告於110年11月8日22時45分許，因拒不配合酒測而與警發
      生衝突，並以頭撞地面方式自殘，告訴人即警員王德麟遂
      依法對被告執行保護管束，並以警車將被告載返警局執行
      酒測。被告明知告訴人係依法執行職務之警員，竟基於傷
      害及對執行職務公務員施強暴之犯意，於告訴人因被告進
      入警車後以腳踢車門而欲伸手調整被告身體之際，張口咬
      告訴人之左手大拇指，致告訴人受有左手第一指遠端指節
      部分創傷性截肢之傷害，並以此強暴方式妨害公務員執行
      公務等情，為被告於警詢、偵訊及本院所坦承不諱（見警
      卷第13至19頁，偵字卷第29至30頁，本院卷第61至64頁）
      ，核與證人王德麟於偵訊之證述相符（見偵字卷第53至55
      頁），並有偵查報告、佛教慈濟醫療財團法人花蓮慈濟醫
      院（下稱花蓮慈濟醫院）110年11月9日、110年11月17日
      、111年1月24日診斷證明書（下併稱本案診斷證明書）、
      吐氣酒精濃度檢測程序暨拒測法律效果確認單、酒後駕車
      酒精測定紀錄表、財團法人台灣商品檢測驗證中心呼氣酒
      精測試器檢定合格證書、警車行車紀錄器錄影畫面擷圖、
      現場照片、告訴人傷勢照片、警員密錄器錄影畫面擷圖、
      警員密錄器譯文、花蓮縣警察局舉發違反道路交通管理事
      件通知單、花蓮慈濟醫院111年3月3日函暨所附病情說明
      書（下稱本案病情說明書）、本院111年4月27日準備程序
      勘驗筆錄、111年6月23日審理程序勘驗筆錄在卷可稽（見
      警卷第3至6、37至87頁，偵字卷第59頁，本院卷第73、87
      至89、144至145、193至195頁），此部分事實，首堪認定
      。而起訴書所載被告飲酒時間，應以被告於警詢所述為準
      （見警卷第16至17頁），至起訴書記載告訴人所受傷勢為
      「第五指遠端指節部分創傷截肢」，經花蓮慈濟醫院說明
      本案診斷證明書所載告訴人所受傷勢為筆誤，應為「左手
      第一指遠端指節部分創傷性截肢」，有上開本案病情說明
      書在卷可查（見本院卷第89頁），而前開更正均不影響事
      實同一性之辨別及其法律適用，爰予補充及更正如上開犯
      罪事實欄所載。
（二）證人王德麟於偵訊時證述：我當天執行巡邏勤務，見被告
      騎乘本案電動車後燈未亮且行車搖晃，於是鳴笛請被告停
      車，被告不但未停車還闖紅燈，警車後座同仁見狀跑下車
      攔查，並引導被告至前方超商停車，被告稱本案電動車沒
      電，想滑行到榮民之家，並稱有喝酒等語（見偵字卷第53
      至55頁），核與本院勘驗警車行車紀錄器之監視器畫面略
      以：（22：43：02）勘驗開始，畫面顯示警車駛在府前路
      上，停等介壽五街路口之紅燈，22：43：40號誌轉綠燈後
      警車復駛。（22：44：13）畫面中央出現一身穿黑色長袖
      上衣、藍色長褲、騎乘白色電動自行車行駛於外側車道之
      男子（下稱A男），警車駛過瑞美路並保持行駛，畫面中
      可見A男雙腳置於電動自行車腳踏板上，持續以電動自行
      車之動力朝畫面上方即路面前方行駛。（22：44：20）A
      男騎乘電動自行車偏離車道，往右駛至道路右邊白線外，
      （22：44：24）A男將電動自行車往左駛回外側車道內並
      減速前進，期間均未將雙腳放下。（22：44：30）A男在
      電動自行車上持續行駛，向左轉頭欲觀察後方動向，並將
      電動自行車駛向右側，再度偏離外車道朝路面右邊線外行
      駛，並加速前進。A男騎乘電動自行車期間，呈現左右晃
      動、速度忽快忽慢、不停轉頭觀察後方警車動向等行車不
      穩情事，且雙腳始終置於電動自行車腳踏板上。（22：44
      ：47））警車見路口號誌為紅燈，欲停等過程中，因見A
      男繼續騎乘電動自行車並闖越紅燈路口，於(22：44：56)
      警車加速往前行駛追上A男行駛之電動自行車，（22：45
      ：04）可見A男繼續騎車行進，過程中左右晃動車身，並
      屢次轉頭查看後方警車，（22：45：06）A男往左後方轉
      身，看向警車仍持續行駛。（22：45：08）一名警員自畫
      面右下方往A男所在位置跑去攔停A男，(22：45：10）A男
      按下剎車，電動自行車後方煞車燈亮，A男將雙腳下放於
      路面，並以雙腳往前踏2步以穩定車身，坐在電動自行車
      上而停放於路中央接受警員盤查。(22：45：27)警車往A
      男停車右方向前停等數秒後，駛至右前方便利超商旁路邊
      白線停車等情相符，此有上開本院準備程序及審理程序勘
      驗筆錄存卷為憑（見本院卷第144至145、194至195頁），
      且上開勘驗筆錄所載A男為被告，亦經被告及辯護人當庭
      確認無訛（見本院卷第145頁），是證人王德麟上開證述
      有所憑據，堪以採信。
（三）依上開勘驗筆錄，可見被告案發當時駕駛本案電動車經證
      人王德麟所駕駛之警車自後方發現跟隨至攔停之期間，係
      將雙腳置於本案電動車之腳踏板上均未著地，時間持續近
      1分鐘，而被告駕駛本案電動車在過程中呈現不斷減速、
      加速之忽快忽慢情形，且因被告察覺警車跟隨在後而不斷
      轉頭觀察後方，過程中亦出現左右搖晃，在馬路邊線內外
      來回行駛情狀，嗣於警車見路口號誌轉為紅燈欲停等之際
      ，被告仍持續駕駛本案電動車闖越路口，警見狀下車跑向
      被告攔停本案電動車，而於被告煞車並停下本案電動車時
      ，明確可見本案電動車後方煞車燈亮起，並有行車紀錄器
      錄影畫面擷圖附卷為憑（見警卷第47頁），而此時被告才
      將雙腳自腳踏板上踩至地面，並以雙腳往前踩踏以穩定車
      身，準此以觀，衡諸本案電動車於外觀上無任何以腳踏方
      式發動之設備，係以電動手把操作電動自行車之動力為駕
      駛方式，與一般機車外觀無異，此有本案電動車照片附卷
      可考（見警卷第47至51頁），且本案電動車有一定重量，
      依通常經驗法則，幾無可能發生在無電力驅動下而能連續
      滑行長達將近1分鐘，且過程中完全無需以腳為輔助，仍
      能不斷加速、減速或變換行進軌跡之方式前行，且本案電
      動車於遭警攔查停下時確有亮起煞車燈之情形，足徵被告
      在案發當時係以本案電動車之動力為駕駛，並非以滑行方
      式前行一情甚明。
（四）被告造成告訴人所受如犯罪事實二所載傷害，不構成重傷
      害之說明：
　　1.按刑法第10條第4項第4款所稱毀敗或嚴重減損一肢以上機
      能，係指肢體因傷害之結果完全喪失其效用或其效用嚴重
      減損者而言，初不以受傷時或治療中之狀況為何為標準，
      如經過相當之診治而能回復原狀，或雖不能回復原狀而僅
      祇減衰其效用者，仍不得謂為該款之重傷（最高法院101
      年度台上字第5143號判決意旨參照）。查告訴人所受上開
      傷害於案發後之診治及復原情形，經本院函詢花蓮慈濟醫
      院函覆略以：告訴人於110年11月8日至急診就醫，進行骨
      折開放性復位固定、清創、植皮手術，術後傷口照顧無感
      染穩定，於同年月17日出院並安排門診追蹤復健治療。告
      訴人於追蹤過程發現移植皮瓣及遠端指節壞死，故於同年
      月28日入院進行清創及部分截肢手術，術後傷口照顧穩定
      出院並於門診追蹤。經診斷告訴人因左大拇指創傷性部分
      截肢術後又因植皮瓣和遠端指節壞死，必行最後清創截肢
      手術，無法恢復大部分的第一指遠端指節功能，以上傷勢
      造成部分左大拇指機能減損，可能造成左手日常工作和生
      活機能活動受限，但未完全造成左拇指功能的喪失或嚴重
      減損等語，有本案病情說明書在卷可參（見本院卷第89頁
      ），而人手作用不僅在於手指，亦包含手臂，是告訴人所
      受左手大拇指之遠端指節傷害，雖無法恢復大部分的第一
      指遠端指節功能，造成部分左大拇指機能減損，可能造成
      左手日常工作和生活機能活動受限，但其餘手指與手掌連
      結處仍可正常活動，且依病情說明書函覆內容，亦認告訴
      人所受傷害未達左拇指功能的喪失或嚴重減損，是參酌上
      開要旨，告訴人所受傷勢尚未達毀敗或嚴重減損一肢以上
      機能，且該傷害亦非於身體或健康有重大不治或難治者，
      是告訴人本案所受傷害，與刑法之重傷害要件不符。
　　2.次按使人受重傷未遂與普通傷害之區別，應以行為人於加
      害時有無使人受重傷之故意為斷，至於個案中有關重傷害
      犯意之有無，應斟酌事發經過之相關事證，包括被害人受
      傷部分、行為人所用兇器及案發時之具體情況等一切情狀
      為斷。被告於警詢及偵訊中供稱：當時警方將我保護管束
      ，我不服氣與警方發生拉扯，告訴人在警車後座手伸進去
      我嘴巴，我不知道是什麼就反射性的咬下去，是不慎咬傷
      告訴人左手大拇指，我與告訴人並不認識也沒有過節等語
      （見警卷第18至19頁，偵字卷第29至30頁）。證人王德麟
      於偵訊中證稱：我們對被告執行保護管束帶到警車上，被
      告在車內後座踢警車，我想讓被告頭往左靠近車門，於是
      我從車外打開左後車門要調整被告的頭部位置，被告就用
      嘴咬我的左手拇指，我用力掙脫遭被告用力咬下拇指第一
      節等語（見偵字卷第54頁），可見被告當時因有自殘行為
      而遭警方執行保護管束帶至警車內，因告訴人欲調整被告
      在警車後座位置時遭被告咬傷手指，依當時被告精神狀況
      及與警方發生衝突之過程、被告傷害告訴人之方法、告訴
      人所受之傷害以觀，並衡本案被告與告訴人並無夙怨或仇
      恨等情，被告是否有使告訴人受重傷害之故意，確非無疑
      ，而被告始終否認有重傷害告訴人之主觀犯意，且依公訴
      人所提證據資料，尚不足以證明被告確有重傷告訴人之犯
      意，應認被告係基於傷害犯意所為。
（五）準上，被告確有於上開時、地，駕駛動力交通工具而吐氣
      所含酒精濃度達每公升0.25毫克以上之事實，並傷害告訴
      人且以此強暴方式妨害執行公務，是被告本案傷害、妨害
      公務及駕駛動力交通工具而吐氣所含酒精濃度達每公升0.
      25毫克以上之犯行，均堪認定。　　　
二、被告及辯護人之辯解不可採之理由　
（一）辯護人為被告辯稱略以：被告當天19時許在東大門飲酒，
      直至22時許才遭警查獲，可見係以牽引方式將本案電動車
      推到美崙坡一節，核與被告於警詢及偵訊中供稱：我於11
      0年11月8日19時30分許在東大門夜市飲酒，於同日21時50
      分許飲酒完畢，22時許從東大門夜市騎乘本案電動車出發
      ，行經海岸路由南往北直行，左轉民權五街口後繼續直行
      ，右轉府前路並沿府前路南往北直行，於府前路與永興路
      口遭警方攔下等語（見警卷第16至17頁，偵字卷第29至30
      頁），是辯護人所稱被告飲酒時間至與警方查獲時間相隔
      甚遠，據以推論被告係以牽引本案電動車方式一節，與被
      告上開所述不符，無從憑採。
（二）至被告及辯護人均辯稱被告遭警查獲時，被告所行經之路
      段為下坡路段，故被告坐在本案電動車上以滑行方式移動
      ，而辯護人提出被告行經府前路段至遭查獲之永興路口間
      ，以GoogleEarth衛星定位之空拍圖及顯示海拔高度網路
      查詢資料，推論被告所行經之350公尺距離為高低差相差2
      公尺之緩坡，據以推論被告係在本案電動車上以滑行方式
      緩步前進，而未使用電動自行車之動力機械力量駕駛一節
      ，有網路查詢資料擷圖在卷可參（見本院卷第177至183頁
      ）。觀辯護人所提上開網路資料，係以府前路上之花蓮縣
      政府前段海拔高度為39公尺、民權九街交叉口為38.4公尺
      、永興路交叉口為36.9公尺，並以前開3個路點各自海拔
      高度差異，推論被告行經路線存有2公尺以上之高低差，
      然查被告所行經之前開路段間距離為350公尺，而該路段
      之間是否存有高低不平之地面起伏情形，能否以該路段之
      任意3處落點之海拔高度，驟然推論被告所行經路段即為
      順勢下坡的路段，均非無疑。且查被告所駕駛之本案電動
      車與一般機車之外觀、駕駛方式無異，業經本院認定如上
      ，而被告當時車速雖不快，然確實可見被告駕駛本案電動
      車有加速、減速、變換行進方向之情形，且過程中被告均
      未將雙腳放下作為行進輔助，而被告經警方攔停煞車時本
      案電動車煞車燈亮，可見該車當時並非全無電力，而經本
      院認定被告當時係以本案電動車之電力為駕駛動力，亦有
      上開勘驗筆錄存卷可查，辯護人所提證據與本院上開認定
      不符，尚難採信。
（三）至辯護人雖以員警密錄器譯文中有提及完全沒有發動狀態
      一節，然查該譯文前後文係以，被告向員警蕭連呈表示要
      省電，員警蕭連呈向被告稱沒有電就下來用牽的方式。嗣
      經告訴人對被告詢問是否飲酒後，且告知被告騎車不穩而
      欲對其實施酒測，警員蕭連呈稱「他剛剛是完全沒有發動
      狀態」，告訴人回覆被告係以沿線騎車過來等語，有密錄
      器譯文存卷可查（見警卷第67至69頁）。然員警蕭連呈雖
      當場表示被告未發動，然此為員警當時見被告在本案電動
      車上之狀態，並未認定被告行車過程中未以動力駕駛，而
      告訴人於警車內跟隨被告駕駛本案電動車之過程，當可明
      確看見被告是以電動車之動力行進，且與本院上開勘驗筆
      錄內容相符，故難以此據為被告有利之認定。至辯護人稱
      當時為深夜時段路上並無行人，而認未產生危害一節，按
      刑法第185條之3第1項第1款之罪，只要行為人駕駛動力交
      通工具而吐氣所含酒精濃度達一定標準，尚無須具體認定
      對用路人是否構成危險，辯護人所辯亦不可採。
三、綜上所述，本案事證明確，被告及辯護人所辯均不足採，被
    告上開犯行均堪認定，應依法論科。
參、論罪科刑
一、論罪
（一）被告於行為後，刑法第185條之3於111年1月28日修正公布
      ，於同年月30日施行，修正後刑法第185條之3第1項法定
      刑提高有期徒刑及罰金刑之刑度，經比較結果，適用修正
      前之刑法第185條之3第1項較有利於被告，依刑法第2條第
      1項前段規定，應適用修正前之刑法第185條之3第1項論處
      。
（二）是核被告所為，就犯罪事實欄一係犯修正前刑法第185條
      之3第1項第1款駕駛動力交通工具而吐氣所含酒精濃度達
      每公升0.25毫克以上之罪，就犯罪事實欄二係犯刑法第13
      5條第1項妨害公務執行罪及同法第277條第1項傷害罪。起
      訴意旨認被告就犯罪事實欄二係犯刑法第278條第1項之重
      傷罪嫌，此部分應係構成同法第277條第1項傷害罪，業經
      本院認定如前，是起訴意旨容有誤會，然因起訴基本社會
      事實同一，且經本院於審理期日告知被告所涉傷害罪名供
      被告及辯護人答辯（見本院卷第192頁），無礙於被告訴
      訟上防禦權之行使，爰依刑事訴訟法第300條變更起訴法
      條。至起訴書就犯罪事實欄一，雖認被告係犯刑法第185
      條之3第1項第2款之罪嫌，然被告於上開時、地經警測得
      酒後吐氣酒精濃度達每公升0.65毫克，符合刑法第185條
      之3第1項第1款之要件，本院審酌該2款規定僅係不能安全
      駕駛之公共危險罪之不同態樣，2者適用同一處罰條文，
      而起訴書犯罪事實欄亦已載明被告經警測得酒後吐氣酒精
      濃度達每公升0.65毫克之事實，且經本院於審理時一併告
      知被告該罪名（見本院卷第192頁），經核上開更正不影
      響起訴事實同一性之辨別及其法律適用，亦不生變更起訴
      法條之問題，併此敘明。
（三）被告如犯罪事實欄二以咬傷告訴人左手大拇指之一行為，
      同時觸犯妨害公務執行罪及傷害罪，為想像競合犯，應依
      刑法第55條之規定，從一重論以傷害罪。被告所犯上開修
      正前刑法第185條之3第1項第1款之罪及傷害罪，犯意各別
      ，行為互殊，應予分論併罰。
二、科刑　　
（一）辯護人固為被告主張被告有因酒後導致辨識能力降低而有
      刑法第19條適用。然查被告自警詢至本院訊問時，對於其
      飲酒時地、騎乘本案電動車行進路線、警方攔查過程及其
      咬傷告訴人手指等本案發生過程，均能明確供述，且於檢
      警詢問是否酒駕問題時，尚能辯稱就其所駕駛之本案電動
      車當時快沒電、電動自行車速度較慢等語，顯然只是對於
      犯罪事實避重就輕，可見被告於案發時並無不能辨識行為
      違法或依其辨識而行為之能力達顯著降低之情形，自無從
      依刑法第19條規定予以不罰或減輕其刑，是辯護人上開辯
      解，礙難憑採。
（二）爰審酌被告漠視法令限制、輕忽酒後駕車所可能造成之潛
      在性危險，而於本案酒後未待體內酒精成分消退，心存僥
      倖駕駛本案電動車上路，並經警所測得其吐氣所含酒精濃
      度達每公升0.65毫克，已危害行車安全，置其他用路人於
      風險之中，復基於傷害及妨害公務之犯意，以口咬傷告訴
      人左手大拇指，造成告訴人所受傷害非輕，且影響告訴人
      日常工作及生活機能活動，均應予非難。復衡被告於本案
      前無經法院判處徒刑之前案紀錄，有臺灣高等法院被告前
      案紀錄表在卷可稽，而承認有傷害及妨害公務犯行，然始
      終否認有酒後駕車之犯行，難認此部分犯後態度良好。告
      訴人對本案表示：被告從案發後均未對我表示歉意，直至
      審理期日才首次聽到被告道歉，且被告案發後透過諸多關
      係對我施壓，但都沒有誠意要與我和解，我身為警察不會
      無故冤枉好人，被告仍辯稱沒有酒駕，希望法院能依法處
      理等語（見本院卷第203至204頁）。兼衡被告自陳高中肄
      業、退休、經濟狀況仰賴國家就養金、無需扶養親屬（見
      本院卷第203頁）及其犯罪時所受刺激、動機、目的、前
      科素行等一切情狀，分別量處如主文所示之刑，併均諭知
      如易科罰金之折算標準。復審酌被告本案各次行為時間相
      近，各罪之犯罪手段、目的、罪質、侵害法益及其犯罪危
      害結果相異，依罪責相當及特別預防之刑罰目的，考量各
      罪間重複非難性之平衡等一切情狀，定其應執行刑及諭知
      如易科罰金之折算標準如主文所示。
據上論斷，應依刑事訴訟法第299條第1項前段、第300條，判決
如主文。
本案經檢察官陳宗賢提起公訴，檢察官簡淑如到庭執行職務。　
中　　華　　民　　國　　111 　年　　8 　　月　　11　　日
           　　   刑事第二庭    審判長法  官　黃英豪
                              　  　　法　官　黃夢萱
　　　　　　　　　　　　　　　　    　法　官　蔡瑞紅
以上正本證明與原本無異。
如不服本判決應於收受送達後20日內向本院提出上訴書狀，並應
敘述具體理由。其未敘述上訴理由者，應於上訴期間屆滿後20日
內向本院補提理由書(均須按他造當事人之人數附繕本)「切勿逕
送上級法院」。告訴人或被害人如對於本判決不服者，應具備理
由請求檢察官上訴，其上訴期間之計算係以檢察官收受判決正本
之日期為準。
辯護人依據刑事訴訟法第346條、公設辯護人條例第17條及律師
法第32 條第2項、第36條等規定之意旨，尚負有提供法律知識、
協助被告之義務（含得為被告之利益提起上訴，但不得與被告明
示之意思相反）。
因疫情而遲誤不變期間，得向法院聲請回復原狀。
中　　華　　民　　國　　111 　年　　8 　　月　　12　　日
                                      書記官  陳昱瀅 
附錄本案論罪科刑法條全文：
修正前中華民國刑法第185條之3第1項第1款
駕駛動力交通工具而有下列情形之一者，處二年以下有期徒刑，
得併科二十萬元以下罰金：
一、吐氣所含酒精濃度達每公升零點二五毫克或血液中酒精濃度
    達百分之零點零五以上。
二、有前款以外之其他情事足認服用酒類或其他相類之物，致不
    能安全駕駛。
三、服用毒品、麻醉藥品或其他相類之物，致不能安全駕駛。
中華民國刑法第135條第1項
對於公務員依法執行職務時，施強暴脅迫者，處三年以下有期徒
刑、拘役或三十萬元以下罰金。
中華民國刑法第277條第1項
傷害人之身體或健康者，處五年以下有期徒刑、拘役或五十萬元
以下罰金。